臺灣新北地方法院三重簡易庭民事判決
110年度重簡字第2371號
原      告  李定達  
訴訟代理人  林淑芬  
被      告  梁家華  


上列當事人間請求侵權行為損害賠償事件，原告提起刑事附帶民
事訴訟，經本院刑事庭移送前來（110年度附民字第300號），本
院於民國111 年2 月10日言詞辯論終結，判決如下：
　　主　    文
一、被告應給付原告新臺幣（下同）23,211元，及自民國110年2
    月24日起至清償日止，按年息5％計算之利息。
二、原告其餘之訴駁回。
三、訴訟費用1,000元由原告負擔。
四、本判決第一項得假執行。
    事實及理由
一、被告未於言詞辯論期日到場，核無民事訴訟法第386條各款
    所列情形，爰依原告聲請，由其一造辯論而為判決。
二、原告主張：
　㈠緣原告於民國109年6月23日與被告駕駛車牌號碼000-0000號
    普通重型機車發生事故，致原告受有左側踝部撕裂傷、右上
    肘挫傷及擦傷、右足踝擦傷、右腰挫傷及擦傷等傷害。為此
    ，爰依民法第184條第1項前段、第2項、第191條之2、第193
    條第1項及第195條第1項前段規定，請求被告負損害賠償責
    任。請求範圍及金額如下：
　　1.醫療費用：3,640元
　　2.工作損失：9,560元
　　3.精神慰撫金：10萬元
　　4.財物損失：安全帽一頂、安全帽式藍芽耳機一組、眼鏡一
    副，合計共11,900元
　㈡聲明：
　　1.被告應給付原告125,100元及自起訴狀繕本送達翌日起至
　　  清償日止，按年息5 ％計算之利息。
　　2.原告願供擔保，請准宣告假執行。
三、被告未於言詞辯論期日到場，亦未提出書狀作任何聲明或陳
    述。
四、本院之判斷：
　㈠按因故意或過失，不法侵害他人之權利者，負損害賠償責任
    。汽車、機車或其他非依軌道行駛之動力車輛，在使用中加
    損害於他人者，駕駛人應賠償因此所生之損害。民法第184
    條第1項前段及第191條之2前段分別定有明文。次按不法侵
    害他人之身體或健康者，對於被害人因此喪失或減少勞動能
    力，或增加生活上之需要時，應負損害賠償責任；不法侵害
    他人之身體、健康者，被害人雖非財產上之損害，亦得請求
    賠償相當之金額。民法第193條第1項、第195條第1項前段亦
    有明文。又損害賠償之債，以有損害之發生及有責任原因之
    事實，並二者之間有相當因果關係為其成立要件（最高法院
    30年上字第18號判例意旨參照）。末按當事人主張有利於己
    之事實者，就其事實有舉證之責任，民事訴訟法第277條前
    段著有規定，因此主張侵權行為損害賠償請求權之人，對於
    侵權行為之成立要件應負舉證責任（最高法院100年度台上
    字第328號裁判意旨參照）。
　㈡本件被告因過失傷害行為不法侵害原告之身體及健康，經本
    院判決110年度簡字第3148號刑事判決處拘役55日，並得易
    科罰金，有前開決書附卷可參（本院卷第15至20頁），經本
    院調取本院110年度簡字第3148號刑事卷宗資料核閱無訛，
    且被告則經合法通知，未於言詞辯論期日到場，亦未提出書
    狀作何聲明或陳述，堪認原告主張為真實，揆諸前開規定，
    被告自應負損害賠償責任。
　㈢茲就原告下列各請求項目及金額是否應予准許，分別審究如
    下：
　⒈醫療費用：
　　原告主張因系爭事故支出醫療費用，業據提出馬偕紀念醫院
    乙種診斷證明書暨醫療費用收據在卷可佐（110年度附民字
    第300號卷【下稱附民卷】第9至13頁）。經核原告所提出之
    醫療費用合計僅3,211元（計算式：50元＋3,161元＝3,211元
    ，附民卷第11、13頁），故原告請求逾3,211元部分，尚乏
    所據，不應准許。
　⒉工作損失：
　　原告雖主張因系爭事故受有工作損失，並主張損失工資計為
    9,560元，惟依原告所提馬偕紀念醫院乙種診斷證明書（附
    民卷第9頁），並未記載原告因系爭事故所受傷勢有需要休
    養之情形，故其請求10日之工資損失並無理由。
　⒊精神慰撫金：
　　按，不法侵害他人之身體、健康、名譽、自由、信用、隱私
    、貞操，或不法侵害其他人格法益而情節重大者，被害人雖
    非財產上之損害，亦得請求賠償相當之金額，民法第195條
    第1項定有明文；又慰撫金之核給標準，應斟酌雙方身分、
    地位及經濟狀況及其他各種情形核定之（最高法院47年台上
    字第1221號判例要旨可參）。本院審酌被告於前揭時地，因
    過失行為對原告身體造成傷害，致原告精神受相當程度之痛
    苦，及兩造之年齡、教育程度、經濟狀況等一切情狀，認原
    告請求被告賠償10萬元之非財產上損害尚屬過高，應核減為
    2萬元為適當。
　⒋財物損失：
　　原告雖主張因系爭事故而受有安全帽一頂、安全帽式藍芽耳
    機一組、眼鏡一副，合計共11,900元之財物損失，並提出收
    據、統一發票、網路購物訂單明細等件為據（附民卷第17至
    21頁）。然查，依系爭事故後新北市政府警察局三重分局製
    作之調查卷宗內卷附現場照片（本院卷第54頁），其中原告
    所配戴之安全帽連鏡片均未見有破損之情形；又依馬偕紀念
    醫院乙種診斷證明書記載，原告受傷部位為：左腳裂傷、右
    手及右腳多處擦挫傷，多集中在下肢，而未見頭部、臉部傷
    害，是以原告配戴之安全帽是否確有因系爭事故損壞？安全
    帽中是否有安裝安全帽式藍芽耳機？倘有，則該藍芽耳機是
    否因系爭事故損壞？又事故發生時原告配戴之安全帽、藍芽
    耳機係於何時、以若干價錢購買？原告並未舉證以明；另就
    原告主張眼鏡毀損所致財物損失部分，本件事故發生時原告
    是否確有配戴眼鏡？該眼鏡是否於本件車禍事故中受損？當
    初購買之費用若干？原告亦未舉證以明，是難認原告購買安
    全帽一頂、安全帽式藍芽耳機一組、眼鏡一副支出與被告之
    過失行為間具有相當因果關係。故原告請求被告賠償其財物
    損失部分，難認有據，無從准許。
　⒌綜上，原告因系爭事故所致傷害，因而得請求之損害賠償金
    額共計為23,211元（計算式：3,211元＋20,000元＝23,211元
    ）。
五、末按給付無確定期限者，債務人於債權人得請求給付時，經
    其催告而未為給付，自受催告時起，負遲延責任。其經債權
    人起訴而送達訴狀，或依督促程序送達支付命令，或為其他
    相類之行為者，與催告有同一之效力；遲延之債務，以支付
    金錢為標的者，債權人得請求依法定利率計算之遲延利息；
    應付利息之債務，其利率未經約定，亦無法律可據者，週年
    利率為5％，民法第229條第2項、第233條第1項前段及第203
    條分別定有明文。查，原告所提民事起訴狀繕本於110年2月
    23日送達被告住所地，有本院送達證書可稽（附民卷第25頁
    ），揆諸前揭說明，原告自得請求被告給付自該狀送達翌日
    即110年2月24日起至清償日止，按年息5％計算之利息。
六、綜上所述，原告依侵權行為之法律關係，請求被告給付23,2
    11元，及自110年2月24日起至清償日止，按年息5％計算之利
    息，為有理由，應予准許；至原告逾此範圍之請求，為無理
    由，應予駁回。
七、本判決係就民事訴訟法第427條規定適用簡易程序所為被告
    敗訴之判決，依同法第436條第2項準用第389條第1項第3款
    規定，應依職權宣告假執行。原告所為宣告假執行之聲請，
    僅在促使法院為此職權之行使，本院自不受其拘束，仍應逕
    依職權宣告假執行，惟此部分聲請既已依職權宣告，無再命
    原告提供擔保之必要，此部分不另為准駁之諭知。
八、本件損害賠償事件乃刑事附帶民事訴訟，由刑事庭移送前來
    ，當事人原無需繳納訴訟費用，惟原告請求安全帽、藍芽耳
    機、眼鏡費用部分，非屬得依刑事附帶民事訴訟請求之範圍
    ，然已合於民事起訴之程序要件，致生訴訟費用1,000元，
    爰依此部分之勝敗比例，命由原告負擔。
中    華    民    國   111    年    2     月    24    日
                  三重簡易庭  法  官  王凱俐
以上正本係照原本作成。
如不服本判決，應於送達後20日內，向本院提出上訴狀並表明上
訴理由，如於本判決宣示後送達前提起上訴者，應於判決送達後
20日內補提上訴理由書（須附繕本）。
如委任律師提起上訴者，應一併繳納上訴審裁判費。
中    華    民    國   111    年    2     月    24    日
                              書記官  林穎慧